【裁判字號】    90,易,2751
【裁判日期】    901031
【裁判案由】    竊盜等
【裁判全文】
臺灣高雄地方法院刑事判決                          九十年度易字第二七五一號
    公  訴  人  臺灣高雄地方法院檢察署檢察官
    被      告  丙○○
右列被告因竊盜案件，經檢察官提起公訴（九十年度偵字第一０九五八號），本院判
決如左：
    主  文
丙○○攜帶兇器竊盜未遂，處有期徒刑陸月，如易科罰金以參佰元折算壹日。
    事  實
一、丙○○意圖為自己不法之所有，於民國九十年四月二十四日凌晨零時三十分許，
    在高雄縣橋頭鄉○○村○○路先永巷二三號甲○○住處前，持俗稱「撬仔」客觀
    上具危險性屬凶器之扁平工具，伸入甲○○所有車號ＵＺ—０五０三號自用小客
    車前車門鑰匙孔，撬壞車門門鎖，足以生損害於甲○○，且侵入車內行竊財物，
    因未發現財物而未得逞。丙○○隨即前往同巷一一號，甲○○外甥乙○○住處前
    ，欲以同一方式行竊乙○○車內財物，惟尚未著手扳撬車門鎖時，因被乙○○發
    現喊叫而逃離現場。嗣於同日凌晨一時許，丙○○折返前開甲○○住處欲騎回其
    遺留該處之車號ＳＶＬ—一二三號輕型機車時，為警逮獲。
二、案經被害人甲○○訴由高雄縣警察局岡山分局報請台灣高雄地方法院檢察署檢察
    官偵查起訴。
    理  由
一、訊據被告丙○○矢口否認有右開竊盜犯行，辯稱：伊當時是騎機車去找綽號「大
    隻」的友人，並未行竊云云。惟查右揭持俗稱「撬仔」客觀上具危險性屬凶器之
    扁平工具，伸入被害人甲○○所有車號ＵＺ—０五０三號自用小客車前車門鑰匙
    孔，以撬壞車門門鎖之方式，欲竊取車內財物，因未發現財物而未得逞，嗣轉往
    同巷一一號，甲○○外甥乙○○住處前，欲以同一方式行竊乙○○車內財物，惟
    尚未著手扳撬車門鎖時，因被乙○○發現喊叫而逃離現場等情，已據被告於警訊
    中供承不諱，核與被害人甲○○於警訊中所指述之失竊情節相符，並有照片四張
    附卷可佐。證人即現場目擊之乙○○亦於警訊及本院訊問時均供證上開行竊情節
    無訛，復證稱：竊賊是騎該留於現場ＳＶＬ—一二三號輕型機車前來行竊，事後
    被告返回現場騎該機車時被查獲等語，證人即制作被告警訊筆錄之員警丁○○亦
    到庭證稱：被告於警訊中確有坦承行竊情事等語。再參以被告供稱要前去找綽號
    「大隻」之友人云云，惟迄未能提供「大隻」者之真實姓名以供本院傳訊調查，
    且證人乙○○、丁○○均於本院訊問時供證：被告供述之友人住處離案發地點有
    數百公尺遠等情，被告既係騎機車前去找尋友人，則何以會將機車停於距友人居
    住處所數百公尺遠之案發地點，亦顯與常情有悖，足認被告上開所辯，洵屬事後
    避就之詞，並不足取，應以其於警訊中之自白較為可採。事證明確，被告犯行堪
    予認定。
二、按被告持以行竊之俗稱「撬仔」之扁平工具，既足以毀損車門鎖，客觀上即足對
    人之生命、身體構成危險，應屬兇器。核被告行竊被害人甲○○部分，係犯刑法
    第三百二十一條第二項、第一項第三款之攜帶兇器竊盜未遂罪及同法第三百五十
    四條之毀損罪。至其行竊被害人乙○○部分，因僅係意欲行竊，尚未著手於破壞
    車門鎖之際，即因被害人呼喊而逃逸，應認係尚未達竊盜構成要件之實行階段，
    僅屬預備階段（最高法院二十七年滬上字第五四號判例可資參照），惟因竊盜罪
    不罰預備犯，此部分行為即屬不罰，附予敘明。再被告所犯該二罪間有方法結果
    之牽連關係，應依牽連犯規定論以一較重之攜帶兇器竊盜未遂罪。被告已著手於
    竊盜行為之實施，惟未得財物，應論以未遂犯，並依刑法第二十六條前段規定減
    輕其刑。爰審酌被告犯罪後不思省悔，執詞辯解，並無悔意，惟念其犯罪情節尚
    屬非重，又未竊得財物等情，量處如主文所示之刑，並諭知易科罰金之折算標準
    ，以資懲儆。另被告行竊所用之俗稱「撬仔」之扁平工具，被告於警訊中並未承
    認係其所有，且已丟棄，爰不予宣告沒收。
據上論斷，應依刑事訴訟法第二百九十九條第一項前段、刑法第三百二十一條第二項
、第一項第三款、第三百五十四條、第五十五條、第二十六條前段、第四十一條第一
項、罰金罰鍰提高標準條例第一條前段、第二條，判決如主文。
本案經檢察官李門騫到庭執行職務。
中      華      民      國      九十      年      十    月    三十一    日
                                  臺灣高雄地方法院刑事第六庭
                                            法  官 趙家光
右正本證明與原本無異。
如不服本判決，應於判決送達後十日內，向本院提出上訴狀。
                                            書記官 龔  能
中      華      民      國      九十      年      十    月    三十一    日
附錄本案論罪科刑條文
中華民國刑法第三百二十一條
犯竊盜罪而有左列情形之一者，處六月以上五年以下有期徒刑：
三  攜帶兇器而犯之者。
前項之未遂罰之。
中華民國刑法第三百五十四條
毀棄、損壞前二條以外之他人之物或令致不堪用，足以生損害於公眾或他
人者，處二年以下有期徒刑、拘役或五百元以下罰金。


司法院資訊處製作；財團法人民間司法改革基金會備份。
